【裁判字號】    90,上易,3241
【裁判日期】    901018
【裁判案由】    傷害
【裁判全文】
臺灣高等法院刑事判決                  九十年度上易字第三二四一號
    上  訴  人
    即  被  告  甲○○
右上訴人，因傷害案件，不服台灣士林地方法院，九十年度易字第一七八號，中華民
國九十年四月二十六日第一審判決（起訴案號：台灣士林地方法院檢察署八十九年度
偵字第六二五三號）提起上訴，本院判決如左：
    主      文
上訴駁回。
    事實及理由
一、本案經本院審理結果，認原審以被告甲○○與告訴人乙○係公寓對門鄰居，素來
    相處不睦，致生嫌隙，於民國八十九年五月十三日晚上八時許，被告甲○○返回
    台北市○○區○○路十二巷十三號二樓住處，適在十三號及十五號二樓樓梯間，
    聽見乙○所飼養之數隻狗狂吠不已，因甲○○患有憂鬱症，無法忍受吵鬧，遂要
    求乙○出面制止狗叫，詎乙○反大聲斥責「賤種」、「王八狗」云云，致甲○○
    誤認乙○藉機辱罵，乃向乙○質問此事，雙方因而發生口角，二人並爭吵至戶外
    二樓樓梯間（起訴書誤繕為乙○住處客廳），乙○一時氣急，持其所有之拐扙一
    支，毆打甲○○之左、右手臂（乙○所涉傷害部分另案審理），而甲○○不甘被
    打，乃基於普通傷害之犯意，即出手反擊，以手抓乙○之臉部，二人並互相拉扯
    扭打，旋經甲○○之夫魏師徵及鄰居方海波、王道義居中極力勸阻，並奪下乙○
    之拐杖，雙方始罷手離去，乙○因此受有顏面擦傷四處各為二乘０．五公分、二
    乘０．五公分、一乘０．五公分、０．五乘０．五公分及上腹部擦傷併皮下瘀血
    約三乘三公分等傷害。因認被告甲○○所為，係犯刑法第二百七十七條第一項之
    傷害罪，而判處被告甲○○傷害人之身體，處拘役貳拾日，如易科罰金以佰元
    折算壹日，經核其認事用法，並無違誤，而依被告犯罪之動機、手段、被害人所
    受之傷勢及犯罪後之態度等一切情狀，原審量刑亦屬允當，應予維持，並引用後
    附第一審判決書記載之被告甲○○犯罪事實、證據及理由。
二、上訴人即被告甲○○上訴意旨否認有右揭傷害犯行，並辯稱當時乙○拿杖打伊
    ，伊為了要奪下他的杖，有可能因而打到他的臉云云。然查，右開犯罪事實，
    業據告訴人乙○指訴歷歷，並有告訴人受有右開傷害之診斷證明書乙紙附卷可稽
    ，而證人王道義於偵查時證稱甲○○與乙○在乙○之客廳發生爭吵，乙○拿出
    杖要打人，但被甲○○及魏師徵用手握住，方海波此時也過來幫忙搶下杖，而
    乙○臉上有一些小傷，不知是誰造成的云云，並參酌被告之夫魏師徵於原審法院
    審理時供稱伊聽見伊太太喊打人了，出來看見乙○左手抓住伊太太的衣服，右手
    拿杖打伊太太，伊趕快將伊太太拉開云云，被告當時若非因與告訴人發生爭吵
    而相互拉扯扭打，魏師徵又何需將被告拉開，再經核告訴人所受之右開傷害，顯
    非一時推拉址而不慎致之，被告顯係故意出手毆打告訴人，其上訴意旨否認有傷
    害犯行，尚難認有理由，應予駁回。
據上論斷，應依刑事訴訟法第三百六十八條、第三百七十三條，判決如主文。
本案經檢察官林炳雄到庭執行職務。
中      華      民      國    九十      年      十      月      十八    日
                              臺灣高等法院刑事第三庭
                                  審判長法  官    張  連  財
                                        法  官    李  英  勇
                                        法  官    張  傳  栗
右正本證明與原本無異。
不得上訴。
        書記官    王  秀  雲
中      華      民      國    九十      年      十      月      十九    日
附錄：本案論罪科刑法條全文
刑法第二百七十七條第一項：
傷害人之身體或健康者，處三年以下有期徒刑，拘役或一千元以下罰金。


司法院資訊處製作；財團法人民間司法改革基金會備份。
